臺灣高雄地方法院刑事判決　　　　　　　　　　　　　九十年度易字第三八一九號
　　公　訴　人　臺灣高雄地方法院檢察署檢察官
　　被　　　告　乙○○
右列被告因傷害等案件，經檢察官提起公訴（九十年度偵字第一○○○五號），本院
判決如左：
    主  文
乙○○以強暴妨害人行使權利，處拘役參拾日，如易科罰金，以參佰元折算壹日。緩
刑貳年。
被訴傷害部分公訴不受理。
    事  實
一、乙○○與廖姓少女（民國七十五年十二月二十五日出生）係父女關係，爰乙○○
    與妻子廖黃秀貞間因感情生變而處於分居狀態中，於民國九十年三月二十日因廖
    姓少女隱瞞前往外婆家一事，於同日二十三時許，先詢問廖姓少女至何處，廖姓
    少女告知前往外婆家，乙○○竟基於傷害之故意，徒手毆打廖姓少女，致其受有
    右前臂線狀擦傷淤血、右大拇指擦傷淤血（零點四公分）及左手拇指線狀擦傷（
    一點二公分）之傷害（傷害部分業據撤回告訴）。翌日即二十一日，廖姓少女藉
    上課之機會，連絡母親告知此事，黃秀珍即接廖姓少女離開，並為廖姓少女辦理
    轉學，廖姓少女在阿姨甲○○之陪同下返家拿取課本及衣物，乙○○見狀即另行
    基於妨害人行使權利之犯意，以徒手強拉廖姓少女進入屋內，並禁止廖姓少女上
    課，以此強暴方式妨害廖姓少女行使權利，嗣經甲○○與丙○○○報警，經警到
    場勸說，乙○○始讓廖姓少女離開。
二、案經廖姓少女之母丙○○○及廖姓少女訴請高雄縣警察局岡山分局報請台灣高雄
    地方法院檢察署檢察官偵查起訴。
    理  由
壹、有罪部分—妨害自由罪部分︰
  一、訊據被告乙○○矢口否認有何妨害自由犯行，於本院調查時辯稱：伊並未不讓
      女兒去上學，在某日女兒有與證人即甲○○二人一起回家，但二人不敢進來，
      一打開門看見，即叫二人一起進來，伊當時即跟女兒說要帶其到學校找老師，
      但女兒不要去，伊太太黃秀珍就帶警察來了，女兒一看到警察來救跑掉云云。
  二、經查：右開事實，業據被害人廖姓少女於偵查及本院審理時指訴：九十年三月
      二十日晚間，因伊去外婆家沒有告訴被告，且騙被告說是去同學家，所以被告
      有打伊，第二天早上伊搭乘公車去外婆家找母親，母親即帶伊至南隆國中辦理
      轉學，因伊出門時未帶課本，即在阿姨甲○○之陪同下返家拿課本，到家後被
      告並未去上班，伊看到被告本來要跑掉，但就被被告拉進房子裡，不讓伊出去
      ，並把阿姨趕走，當時伊並有向被告表示返家拿書要去上課，但被告就是不讓
      伊去上課，事後是母親報警，員警至伊家才將伊帶出來等情甚詳，復有證人甲
      ○○證稱：當天伊陪廖姓少女返家拿書，在門口時被告看見廖姓少女，即拉進
      屋內，並趕伊走，還講要在家裡看著廖姓少女，不讓廖姓少女上學，伊就趕緊
      下樓找黃秀珍並報警等語甚明，另觀諸高雄縣立岡山國民中學九十年十二月三
      十一日以岡國中訓字第三三０三號函所檢附之廖姓少女於岡山國中就讀期間之
      綜合表現紀錄表所呈，廖姓少女僅於八十九年三月二十四日請事假，餘均正常
      到校上課，並無曠課情形，即並無如被告所述廖姓少女有缺課情形，且被告亦
      無法提出所稱學校所通知被告平常多注意廖姓少女並管教之通知書，是被告所
      稱為管教廖姓少女，尚難採信，此外，並有本院九十年度緊暫家護字第十五號
      民事暫時保護令一紙在卷足參，是被告明知廖姓少女返家拿書係為上課，而竟
      以上開強暴之方法，強拉廖姓少女進屋後，其行為已妨害被害人行使權利之行
      使，應成立妨害行使權利罪，本件事證明確，被告犯行堪以認定。
  三、核被告乙○○所為，係犯刑法三百零四條第一項之妨害人行使權利罪。爰審酌
      被告之素行良好、犯罪行為之手段、所生危害，及犯後在庭態度上加等一切情
      狀，量處如主文所示之刑，並諭知易科罰金之折算標準。末查，被告前未曾受
      有期徒刑以上刑之宣告，此有臺灣高等法院被告全國前案紀錄表一份在卷可稽
      ，並無不良素行，因與妻子間之婚姻生變一時衝動失慮致觸刑章，經此偵、審
      程序及刑之宣告，爾後應謹慎其行，謹守分際，諒無再犯之虞，本院認對其等
      所宣告之刑以暫不執行為適當，爰併宣告緩刑二年，以勵自新，並關後效。
貳、不受理部分—傷害部分︰
  一、公訴意旨另以︰乙○○於民國九十年三月二十日二十三時許，在高雄縣岡山鎮
      ○○里○○○街一五二巷十八號住宅內，因細故而基於傷害之故意，徒手毆打
      其女廖姓少女，致廖姓少女受有右前臂擦傷淤血等傷害，因認乙○○涉犯刑法
      第二百七十七條第一項之傷害罪嫌。
  二、按告訴乃論之罪，告訴人於第一審辯論終結前得撤回其告訴，又告訴經撤回者
      ，應諭知不受理之判決，刑事訴訟法第二百三十八條第一項、第三百零三條第
      三款定有明文。
  三、查本件告訴人黃秀珍及廖姓少女告訴被告乙○○傷害案件，公訴人認係犯刑法
      第二百七十七條第一項前段之罪，依同法第二百八十七條前段之規定，須告訴
      乃論。茲據告訴人已於九十年十二月十七日具狀撤回傷害部分之告訴，據前開
      說明，爰不經言詞辯論，逕為不受理之論知。
據上論斷，應依刑事訴訟法第二百九十九條第一項前段、第三百零三條第三款，刑法
第三百零四條第一項、第四十一條第一項、第七十四條第一款，罰金罰鍰提高標準條
例第一條前段、第二條，判決如主文。
中      華      民      國    九十一    年      五      月      七      日
                                  臺灣高雄地方法院刑事第四庭
                                         法  官  程克琳
右正本證明與原本無異。
如不服本判決，應於判決送達後十日內，向本院提出上訴狀。
                                         書記官   梁瑜玲
中    華    民    國      九十一      年      五      月      十      日
【附錄本案論罪科刑法條】
刑法第三百零四條︰
以強暴、脅迫使人行無義務之事或妨害人行使權利者，處三年以下有期徒刑、
拘役或三百元以下罰金。
前項之未遂犯罰之。
